<?xml version='1.0' encoding='utf-8'?>
<verb default="imdhealaigh" disambig="">
  <verbalNoun default="imdhealú" />
  <verbalAdjective default="imdhealaithe" />
  <tenseForm default="imdhealaigh" tense="Past" dependency="Indep" person="Base" />
  <tenseForm default="imdhealaíomar" tense="Past" dependency="Indep" person="Pl1" />
  <tenseForm default="imdhealaíodar" tense="Past" dependency="Indep" person="Pl3" />
  <tenseForm default="imdhealaíodh" tense="Past" dependency="Indep" person="Auto" />
  <tenseForm default="imdhealaigh" tense="Past" dependency="Dep" person="Base" />
  <tenseForm default="imdhealaíomar" tense="Past" dependency="Dep" person="Pl1" />
  <tenseForm default="imdhealaíodar" tense="Past" dependency="Dep" person="Pl3" />
  <tenseForm default="imdhealaíodh" tense="Past" dependency="Dep" person="Auto" />
  <tenseForm default="imdhealaíodh" tense="PastCont" dependency="Indep" person="Base" />
  <tenseForm default="imdhealaínn" tense="PastCont" dependency="Indep" person="Sg1" />
  <tenseForm default="imdhealaíteá" tense="PastCont" dependency="Indep" person="Sg2" />
  <tenseForm default="imdhealaímis" tense="PastCont" dependency="Indep" person="Pl1" />
  <tenseForm default="imdhealaídís" tense="PastCont" dependency="Indep" person="Pl3" />
  <tenseForm default="imdhealaítí" tense="PastCont" dependency="Indep" person="Auto" />
  <tenseForm default="imdhealaíodh" tense="PastCont" dependency="Dep" person="Base" />
  <tenseForm default="imdhealaínn" tense="PastCont" dependency="Dep" person="Sg1" />
  <tenseForm default="imdhealaíteá" tense="PastCont" dependency="Dep" person="Sg2" />
  <tenseForm default="imdhealaímis" tense="PastCont" dependency="Dep" person="Pl1" />
  <tenseForm default="imdhealaídís" tense="PastCont" dependency="Dep" person="Pl3" />
  <tenseForm default="imdhealaítí" tense="PastCont" dependency="Dep" person="Auto" />
  <tenseForm default="imdhealaíonn" tense="PresCont" dependency="Indep" person="Base" />
  <tenseForm default="imdhealaím" tense="PresCont" dependency="Indep" person="Sg1" />
  <tenseForm default="imdhealaímid" tense="PresCont" dependency="Indep" person="Pl1" />
  <tenseForm default="imdhealaítear" tense="PresCont" dependency="Indep" person="Auto" />
  <tenseForm default="imdhealaíonn" tense="PresCont" dependency="Dep" person="Base" />
  <tenseForm default="imdhealaím" tense="PresCont" dependency="Dep" person="Sg1" />
  <tenseForm default="imdhealaímid" tense="PresCont" dependency="Dep" person="Pl1" />
  <tenseForm default="imdhealaítear" tense="PresCont" dependency="Dep" person="Auto" />
  <tenseForm default="imdhealóidh" tense="Fut" dependency="Indep" person="Base" />
  <tenseForm default="imdhealóimid" tense="Fut" dependency="Indep" person="Pl1" />
  <tenseForm default="imdhealófar" tense="Fut" dependency="Indep" person="Auto" />
  <tenseForm default="imdhealóidh" tense="Fut" dependency="Dep" person="Base" />
  <tenseForm default="imdhealóimid" tense="Fut" dependency="Dep" person="Pl1" />
  <tenseForm default="imdhealófar" tense="Fut" dependency="Dep" person="Auto" />
  <tenseForm default="imdhealódh" tense="Cond" dependency="Indep" person="Base" />
  <tenseForm default="imdhealóinn" tense="Cond" dependency="Indep" person="Sg1" />
  <tenseForm default="imdhealófá" tense="Cond" dependency="Indep" person="Sg2" />
  <tenseForm default="imdhealóimis" tense="Cond" dependency="Indep" person="Pl1" />
  <tenseForm default="imdhealóidís" tense="Cond" dependency="Indep" person="Pl3" />
  <tenseForm default="imdhealófaí" tense="Cond" dependency="Indep" person="Auto" />
  <tenseForm default="imdhealódh" tense="Cond" dependency="Dep" person="Base" />
  <tenseForm default="imdhealóinn" tense="Cond" dependency="Dep" person="Sg1" />
  <tenseForm default="imdhealófá" tense="Cond" dependency="Dep" person="Sg2" />
  <tenseForm default="imdhealóimis" tense="Cond" dependency="Dep" person="Pl1" />
  <tenseForm default="imdhealóidís" tense="Cond" dependency="Dep" person="Pl3" />
  <tenseForm default="imdhealófaí" tense="Cond" dependency="Dep" person="Auto" />
  <moodForm default="imdhealaíodh" mood="Imper" person="Base" />
  <moodForm default="imdhealaím" mood="Imper" person="Sg1" />
  <moodForm default="imdhealaigh" mood="Imper" person="Sg2" />
  <moodForm default="imdhealaímis" mood="Imper" person="Pl1" />
  <moodForm default="imdhealaígí" mood="Imper" person="Pl2" />
  <moodForm default="imdhealaídís" mood="Imper" person="Pl3" />
  <moodForm default="imdhealaítear" mood="Imper" person="Auto" />
  <moodForm default="imdhealaí" mood="Subj" person="Base" />
  <moodForm default="imdhealaímid" mood="Subj" person="Pl1" />
  <moodForm default="imdhealaítear" mood="Subj" person="Auto" />
</verb>
